【裁判字號】    99,交簡上,49
【裁判日期】    990810
【裁判案由】    業務過失傷害
【裁判全文】
臺灣臺北地方法院刑事判決            99年度交簡上字第49號
公  訴  人  臺灣臺北地方法院檢察署檢察官
上  訴  人
即  被  告  甲○○
上列上訴人即被告因業務過失傷害案件，不服本院民國99年1 月
4 日所為98年度北交簡字第1528號第一審簡易判決（聲請簡易判
決處刑案號：98年度調偵字第964 號），提起上訴，本院合議庭
判決如下：
    主  文
原判決撤銷。
甲○○從事業務之人，因業務上之過失傷害人，處有期徒刑月
，如易科罰金，以新臺幣壹仟元折算壹日。
    事  實
一、甲○○係計程車司機，為從事業務之人，於民國98年2月7日
    下午15時20分許，駕駛車牌號碼953-DH號營業用小客車，沿
    臺北市中正區○○○路由西往東方向行駛，行經和平東路及
    南昌路口擬迴轉時，本應注意汽車迴車前，應看清無往來車
    輛，始得迴轉，且依當時日間自然光線、柏油路面乾燥無缺
    陷、無障礙物、視距良好，並無不能注意之情事，竟疏未注
    意，未看清往來車輛即貿然迴轉，致與乙○○所騎乘之車牌
    號碼816- BFY號重型機車相碰撞，致乙○○人車倒地，受有
    右脛骨平台骨折、右膝外側關節面骨折、臉部、鼻樑下1.6
    公分、0.5 公分、0.5 公分外傷及上顎左側正中門牙、側門
    牙、上顎左側正中門牙掉落；上顎右側側門牙，下顎右側側
    門牙、下顎右側正中門牙、下顎左側正中門牙斷裂之傷害等
    傷害。甲○○於肇事後，在有偵查犯罪職權之機關知悉其為
    肇事人前，於臺北市政府警察局交通警察大隊中正第二分隊
    員警前往現場處理時，主動向警員坦承肇事，自首而接受裁
    判。
二、案經乙○○訴請臺北市政府警察局中正第二分局報告臺灣臺
    北地方法院檢察署檢察官聲請簡易判決處刑。
    理  由
壹、證據能力部分：
    按被告以外之人於審判外之言詞或書面陳述，除法律有規定
    者外，不得作為證據，刑事訴訟法第159 條第1 項定有明文
    。但被告以外之人於審判外之陳述，雖不符前4 條之規定，
    而經當事人於審判程序同意做為證據，法院審酌該言詞陳述
    或書面陳述作成時之情況，認為適當者，亦得為證據。當事
    人、代理人或辯護人於法院調查證據時，知有刑事訴訟法第
    159 條第1 項不得為證據之情形，而未於言詞辯論終結前聲
    明異議者，視為有前項之同意，同法第159 條之5 亦規定甚
    明。經查，本院認定犯罪事實所憑之證據中，部分係屬傳聞
    證據，惟檢察官及被告均未於本院言詞辯論終結前聲明異議
    ，本院審酌該等言詞或書面陳述作成之情況，並無非出於任
    意性或不正取供，或違法或不當情事，且客觀上亦無不可信
    之情況，堪認為適當，依刑事訴訟法第159 條之5 第2 項規
    定，均得作為證據。
貳、實體部分：
一、上揭事實業據被告坦承不諱（見本院卷第14頁反面、第34頁
    ），核與證人即告訴人乙○○於警詢、偵查時證述之情節相
    符（見臺灣臺北地方法院檢察署98年度偵字第15893 號偵查
    卷，下稱偵卷第5 頁至第6 頁、第42頁），且有道路交通事
    故調查報告表(一)(二)（見偵卷第16頁至第17頁）、道路交通事
    故現場圖（見偵卷第12頁）、道路交通事故補充資料表（見
    偵查卷第13頁）、道路交通事故談話紀錄表（見偵卷第14頁
    至第15頁）、聯合醫院和平院區診斷證明書（見偵查卷第33
    頁）、臺灣大學醫學院附設醫院診斷證明書（見偵卷第32頁
    ）、群維診所診斷證明書（見偵卷第35頁）、道路交通事故
    初步分析研判表（見偵卷第19頁）、臺北市交通事件裁決所
    99 年5月5 日北市裁鑑字第09934284800 號函及所附臺北市
    車輛行車事故鑑定委員會鑑定意見書（見本院卷第24頁至第
    26 頁 ）、車損與現場照片（見偵查卷第21頁至第31頁）等
    件在卷可稽，足認被告前開自白與事實相符，堪予採信。
二、按汽車迴車前，應暫停並顯示左轉燈光或手勢，看清無來往
    車輛，並注意行人通過，始得迴轉，道路交通安全規則第10
    6 條第5 項規定甚明。本案被告駕駛前開營業用小客車行經
    本案肇事路段時，本應恪遵上開規定，而依當時狀況，並無
    不能注意之情事，被告竟疏未注意，未看清往來車輛，即貿
    然迴轉，致其所駕駛車輛與告訴人騎乘之上開重型機車發生
    碰撞，使告訴人人車倒地而受有前開傷害，被告確有過失甚
    明，且其過失行為與告訴人所受前開傷害間有相當因果關係
    。綜上，本案事證明確，被告犯行洵堪認定，應依法論科。
三、查被告以駕駛計程車為業，為被告所不否認，屬從事駕駛業
    務之人，是核其所為，係犯刑法第284 條第2 項前段之業務
    過失傷害罪。又被告於肇事後，在有偵查犯罪職權之機關知
    悉其為肇事人前，於臺北市政府警察局交通警察大隊中正第
    二分隊員警前往現場處理時，主動向警員坦承肇事，有臺北
    市○○○○○道路交通事故肇事人自首情形紀錄表在卷可參
    （見偵查卷第18頁），符合自首要件，爰依刑法第62條前段
    規定減輕其刑。
四、原審對被告論罪科刑，固非無見，惟原審疏未能審酌被告曾
    有前揭自首之情，是原判決既有上開可議之處，自應由本院
    予以撤銷改判。爰審酌被告之前並未受任何刑之宣告，有臺
    灣高等法院被告前案紀錄表1 紙（見本院卷第9 頁）在卷可
    稽，素行堪稱良好，惟其竟因上開過失致本件車禍之發生，
    行為實有不當，且被告雖欲與告訴人就損害賠償部分以新臺
    幣（下同）30萬元達成和解，但並未依約於99年8 月8 日前
    給付第1 期和解金12萬元與告訴人（見本院卷第35頁、第36
    頁），實屬不當，另考量告訴人所受傷害之程度，及被告之
    家庭經濟狀況為勉持、智識程度為高中肄業，暨因被告於犯
    罪後終知坦承犯行，已有悔悟之心，是其態度非劣等一切情
    狀一切情狀，量處如主文所示之刑，並諭知易科罰金之折算
    標準。
四、據上論斷，應依刑事訴訟法第455 條之1 第1 項、第3 項、
    第369 條第1 項前段、第364 條、第299 條第1 項前段，刑
    法第284 條第2 項前段、第62條前段、第41條第1 項前段，
    刑法施行法第1 條之1 第1 項、第2 項前段，判決如主文。
本案經檢察官楊婉鈺到庭執行職務。
中    華    民    國    99    年    8    月    10    日
                  刑事第十七庭審判長法  官  劉煌基
                                    法  官  賴淑美
                                    法  官  葉力旗
上正本證明與原本無異。
本判決不得上訴。
                                    書記官  林碧華
中    華    民    國    99    年    8    月    10    日
附錄論罪科刑法條全文
中華民國刑法第284條：
因過失傷害人者，處 6 月以下有期徒刑、拘役或 5 百元以下罰
金，致重傷者，處1年以下有期徒刑、拘役或5百元以下罰金。
從事業務之人，因業務上之過失傷害人者，處 1 年以下有期徒刑
、拘役或1 千元以下罰金，致重傷者，處3 年以下有期徒刑、拘
役或2 千元以下罰金。

司法院資訊處製作；財團法人民間司法改革基金會備份。
